【裁判字號】    99,重附民上,33
【裁判日期】    991117
【裁判案由】    殺人等
【裁判全文】
臺灣高等法院臺南分院刑事附帶民事訴訟判決  99年度重附民上字第33號
上  訴  人
即  原  告  丁○○民國83年.
            戊○○民國85年.
            丙○○民國89年.
上訴人即原
告兼上列三人
法定代理人  乙○○
上  訴  人
即  原  告  己○○
            甲○○
上列二人共同
訴訟代理人  乙○○  住雲林縣虎尾鎮堀頭里4鄰堀頭57號之1
                    上開六人共同送達代收人  庚○○
                    住台中市○區○○路138號3樓
被上訴人即
被      告  辛○○  住雲林縣西螺鎮○○○路43號
上列當事人因本院99年度上訴字第445號殺人等案件，上訴人於
原審提起附帶民事訴訟（臺灣雲林地方法院98年度重附民字第6
號），經原審於民國99年2月26日判決駁回，上訴人不服提起上
訴，本院判決如下：
    主  文
上訴駁回。
    事實及理由
一、上訴人上訴聲明：
(一)、原判決廢棄。
(二)、上開廢棄部分，被上訴人應連帶給付上訴人丁○○新臺幣（
    下同）3,401,331元、上訴人戊○○3,525,882元、上訴人丙
    ○○3,733,467元、上訴人乙○○3,433,678元、上訴人己○
    ○4,162,476元、上訴人甲○○4,273,188元，及均自民國98
    年01月07日起至清償日止，按年利率百分之五計算之利息。
(三)、第一、二審訴訟費用由被上訴人負擔。
二、被上訴人辛○○未提出任何書狀，惟據渠於言詞辯論時聲明
    ：上訴駁回。並均陳述引用刑事案卷資料。
三、按刑事訴訟諭知無罪、免訴或不受理之判決者，應以判決駁
    回原告之訴，刑事訴訟法第503條第1項前段定有明文。查上
    訴人乙○○指訴被上訴人辛○○涉犯殺人等犯行，業經本院
    以99年度上訴字第445號駁回檢察官之上訴（按上訴人等人
    以被害人身分聲請檢察官就原審對被告辛○○判決無罪部分
    ，提起上訴），即維持原審對被上訴人辛○○無罪判決。是
    原審依刑事訴訟法第503條第1項前段之規定駁回上訴人之訴
    及假執行之聲請，經核並無不合，上訴人上訴意旨指摘原判
    決不當，並求為廢棄改判，非有理由，應予駁回。
四、據上論結，應依刑事訴訟法第490條前段，第368條，判決如
    主文。
中    華    民    國    99    年    11    月    17    日
                  刑事第四庭    審判長法  官  吳志誠
                                      法  官  羅心芳
                                      法  官  吳森豐
以上正本證明與原本無異。
如不服本判決應於收受本判決後十日內向本院提出上訴狀，其未
敘述上訴理由者，並得於提起上訴後十日內向本院補提理由狀(
上訴狀及上訴理由狀均須按他造當事人之人數附繕本向本院提出
，切勿逕送上級法院)。但非對於刑事訴訟之判決有上訴時，
不得上訴。
                                      書記官  岑  玢
中    華    民    國    99    年    11    月    17    日

司法院資訊處製作；財團法人民間司法改革基金會備份。
